【裁判字號】    96,訴,1165
【裁判日期】    970128
【裁判案由】    毒品危害防制條例
【裁判全文】
臺灣基隆地方法院刑事判決              96年度訴字第905 號
公  訴  人  臺灣基隆地方法院檢察署檢察官
被      告  甲○○
上列被告因違反毒品危害防制條例案件，經檢察官先後提起公訴
（96年度毒偵字第2616號、第2977號、第2981號），被告就被訴
事實為有罪之陳述，本院合議庭裁定由受命法官獨任進行審判，
經改依簡式審判程序合併審理後，判決如下：
    主  文
甲○○施用第一級毒品，累犯，處有期徒刑柒月，扣案之第一級
毒品海洛因壹包（淨重零點零貳公克、包裝重零點貳壹公克）沒
收銷燬；又施用第一級毒品，累犯，處有期徒刑柒月，扣案之第
一級毒品海洛因貳包（合計淨重零點貳公克、包裝重零點肆伍公
克）沒收銷燬，注射針筒壹支沒收；又施用第一級毒品，累犯，
處有期徒刑柒月。應執行有期徒刑壹年貳月，扣案之第一級毒品
海洛因包（合計淨重零點貳貳公克、包裝重零點陸陸公克）沒
收銷燬，注射針筒壹支沒收。
    理  由
一、甲○○前因施用毒品案件，經本院裁定送觀察、勒戒後，因
    認有繼續施用毒品之傾向，再經本院裁定令入戒治處所施以
    強制戒治，復經本院裁定停止戒治，於民國89年5月6日出戒
    治所，又經本院裁定撤銷停止戒治，令入戒治處所施以強制
    戒治，於90年5 月18日入戒治所，迄90年12月20日期滿執行
    完畢，該次犯行並由臺灣基隆地方法院檢察署檢察官於91年
    2月18日以91年度戒毒偵字第6號為不起訴處分確定；復因施
    用毒品案件，經本院裁定令入戒治處所施以強制戒治，於90
    年11月29日入戒治所，迄91年11月28日期滿執行完畢，該次
    犯行並由臺灣基隆地方法院檢察署檢察官以92年度毒偵字第
    293號提起公訴，復經本院於93年7月23日以93年度訴緝字第
    26號判處期徒刑7月、5月，應執行有期徒刑10月確定；再因
    施用毒品案件，經臺灣基隆地方法院檢察署檢察官以94年度
    毒偵字第2675號、第2824號提起公訴，並經本院於95年3月9
    日以93年度訴字第85號判處期徒刑8月、6月，應執行有期徒
    刑1年確定，於95年5月15日入監執行，至96年4 月30日縮短
    刑期期滿執行完畢。
二、詎甲○○猶不知戒除毒癮，明知海洛因業經公告列為毒品危
    害防制條例之第一級毒品，不得非法持有、施用，於上開強
    制戒治執行完畢釋放後5年內，仍先後為下列行為：
(一)、基於施用第一級毒品海洛因之犯意，於96年9月16日晚間8、
    9時許，在其位於基隆市○○區○○路403巷11號住處內，以
    將第一級毒品海洛因加水稀釋後，再以針筒注射之方式，非
    法施用第一級毒品海洛因1次，嗣於96年9月17日凌晨1時50
    分許，在基隆市○○區○○路與新民路口處，為警盤查而查
    獲，並扣得其所有之第一級毒品海洛因1 包（淨重0.02公克
    、包裝袋重0.21公克），且經警採取其尿液送驗結果，呈嗎
    啡陽性反應。
(二)、基於施用第一級毒品海洛因之犯意，於96年10月2日晚間8、
    9時許，在其位於基隆市○○區○○路403巷11號住處內（起
    訴書誤繕施用之時間、地點，業據檢察官當庭更正如上），
    以將第一級毒品海洛因加水稀釋後，再以針筒注射之方式，
    非法施用第一級毒品海洛因1次。嗣於96年10月3日晚間6 時
    許，在基隆市○○區○○路12號前，為警見其形跡可疑，向
    前盤查而查獲，並扣得其所有之第一級毒品海洛因2 包（合
    計淨重0.2 公克、包裝袋重0.45公克）及其所有擬供施用海
    洛因所用之注射針筒1 支，且經警採取其尿液送驗結果，呈
    嗎啡陽性反應。
(三)、基於施用第一級毒品海洛因之犯意，於96年10月8 日上午10
    時許，在其位於基隆市○○區○○路403 巷11號住處內，以
    將第一級毒品海洛因加水稀釋後，再以針筒注射之方式，非
    法施用第一級毒品海洛因1 次，嗣於96年10月8日下午1時20
    分許，在基隆市○○區○○街11巷18號土地公廟前，為警盤
    查，因見其手臂上有多處針孔，經其同意採取其尿液送驗結
    果，呈嗎啡陽性反應，因而查獲。
三、案經基隆市警察局第二、第四分局報請臺灣基隆地方法院檢
    察署檢察官偵查起訴。
    理  由
一、本件被告甲○○所犯為毒品危害防制條例第10條第1 項之施
    用第一級毒品罪，非死刑、無期徒刑、最輕本刑為3 年以上
    有期徒刑之罪，或高等法院管轄第一審之案件，被告於本院
    準備程序中，就被訴事實為有罪之陳述，經告以簡式審判程
    序之旨，並聽取檢察官、被告之意見後，本院合議庭裁定由
    受命法官進行簡式審判程序，是本件之證據調查，依刑事訴
    訟法第273條之2規定，不受同法第159條第1項、第161條之2
    、第161條之3、第163條之1及第164條至第170條規定之限制
    ，合先敘明。
二、上揭事實業據被告於本院審理時坦承不諱，且被告於96年9
    月17日、同年10月3日、同年10月8日先後為警採取其親自排
    放之尿液，送請臺灣尖端先進生技醫藥股份有限公司，以氣
    相層析質譜儀分析法確認檢驗結果，呈嗎啡陽性反應，此有
    該公司於96年10月3 日、10月11日、10月19日出具之濫用藥
    物檢驗報告各1 份在卷可稽，而以該公司所用之氣相層析質
    譜儀分析法之精確度而論，應可剔除「偽陽性反應」之可能
    （行政院國軍退除役官兵輔導委員會臺北榮民總醫院83年3
    月1日北總內字第01855號、同年4月7日北總內字第0305
    9 號函參照），該檢驗結果自可憑信。另扣案被告自承分別
    供其事實欄二、(一)(二)施用，疑似海洛因之白粉3 包（合計淨
    重0.22公克，包裝重0.66公克），經送請法務部調查局檢驗
    結果，均確含第一級毒品海洛因成分，此有該局96年10月12
    日調科壹字第09623071390號、96年11月5日調科壹字第0962
    307574 0號鑑定通知書在卷可參。此外，復有被告自承其所
    有擬供事實欄二、(二)施用第一級毒品所用之注射針筒1 支扣
    案足佐，堪認被告上開自白與事實相符，應係真實。再查，
    被告有如事實欄所載之毒品前科，有臺灣高等法院被告前案
    紀錄表1份附卷可按，是被告於強制戒治執行完畢釋放後，5
    年內再先後犯本案施用第一級毒品之罪，洵堪認定，本案事
    證明確，應依法論科。
三、查海洛因為毒品危害防制條例第2 條第2項第1款所規定之第
    一級毒品，被告予以施用，核其所為，係犯同條例第10條第
    1 項之施用第一級毒品罪。被告施用毒品期間持有第一級毒
    品之低度行為，為施用之高度行為所吸收，不另論罪。另查
    ，被告曾有犯罪事實欄所載犯罪之科刑及刑之執行完畢情形
    ，有臺灣高等法院被告前案紀錄表在卷可稽，其5 年內故意
    再犯有期徒刑以上之本罪，為累犯，應依法加重其刑。爰審
    酌被告前因施用毒品經觀察勒戒、強制戒治、刑事判決、執
    行後，猶不知戒惕，復再施用第一級毒品，無視於毒品對於
    自身健康之戕害及國家對於杜絕毒品犯罪之禁令，顯無戒斷
    之決心，然念及其前開犯罪係戕害自身，尚未害及他人，且
    犯罪後復坦承犯行，態度尚佳等一切情狀，量處如主文所示
    之刑，以資儆懲。
四、另扣案事實欄二、(一)(二)查獲之第一級毒品海洛因3 包（合計
    淨重0.22公克，包裝重0.66公克），因包裝與其上極微量之
    毒品均已合而為一，無從析離，應整體視為第一級毒品海洛
    因，併依毒品危害防制條例第18條第1 項前段之規定，各於
    被告該次宣告之主刑項下，宣告沒收銷燬（上開海洛因於鑑
    定機關鑑定時，無論以何種方式刮取分離毒品秤重，其包裝
    袋均仍會有極微量海洛因殘留，業經法務部調查局於93年3
    月19日即以調科壹字第09300113060 號函覆臺灣高雄地方法
    院）；扣案事實欄二、(二)查獲之注射針筒1 支，係被告所有
    ，擬供其施用第一級毒品海洛因所用之物（非毒品危害防治
    條例第11條第3 項所謂「專供施用毒品之器具」），業據被
    告於本院審理時供明在卷，爰依刑法第38條第1項第2款之規
    定，於被告該次宣告之主刑項下，宣告沒收。
據上論斷，應依刑事訴訟法第273 條之1第1項、第299條第1項前
段，毒品危害防制條例第10條第1項、第18條第1項前段，刑法第
11條、第47條第1項、第51條第5款，第38條第1項第2款，判決如
主文。
本案經檢察官吳佳齡到庭執行職務。
中    華    民    國    97    年    1  月    28      日
                  刑事第一庭  法  官  許心
以上正本證明與原本無異。
如不服本判決應於收受本判決後10日內向本院提出上訴書狀，其
未敘述上訴理由者，並得於提起上訴後10日內向本院補提理由書
狀（均須按他造當事人之人數附繕本）「切勿逕送上級法院」。
中    華    民    國    97    年    1  月    28      日
                              書記官  湯惠芳
附錄本判決論罪之法條：
毒品危害防制條例第10條
施用第一級毒品者，處6月以上5年以下有期徒刑。
施用第二級毒品者，處3年以下有期徒刑。


司法院資訊處製作；財團法人民間司法改革基金會備份。
